【裁判字號】    98,交聲,165
【裁判日期】    980831
【裁判案由】    聲明異議
【裁判全文】
臺灣嘉義地方法院交通事件裁定         98年度交聲字第165號
原處分機關  交通部公路總局嘉義區監理所
異  議  人
即受處分人  甲○○
上列受處分人因違反道路交通管理處罰條例事件，對於交通部公
路總局嘉義區監理所中華民國98年5月4日所為之處分（原處分案
號：嘉監裁字第裁76-Z00000000號）聲明異議，本院裁定如下：
    主    文
異議駁回。
    理    由
一、異議人甲○○聲明異議意旨略以：伊當時係因超車行駛於中
    外車道，為了超車而拉長超車距離300公尺，以最安全的距
    離超車。而該處接高速道路並無設加速道，為了安全，伊認
    為應在中外線行駛，以防外線車突然變換車道，為此聲明異
    議，應撤銷原處分云云。
二、原處分意旨以：本件異議人於民國98年3月17日下午3時37分
    許，駕駛車牌號碼193－UG自用曳引車，行經國道一號南下
    244.7公里處時，因行駛高速公路未依規定行駛車道，大型
    車違規行駛內側以外車道之違規行為，經內政部警政署國道
    公路警察局第四警察隊警員製單舉發，而依道路交通管理處
    罰條例第33條第1項第3款及第63條第1項第1款等規定，裁處
    異議人罰鍰新臺幣（以下同）4,000元，並記違規點數1點。
三、按汽車行駛高速公路及快速公路，其車道之使用，除因交通
    事故及道路施工依臨時或可移動標誌指示或交通勤務警察指
    揮外，應依設置之交通標誌、標線或號誌之規定，無設置者
    ，大型車應行駛於外側車道，並得暫時利用緊臨外側車道之
    車道超越前車，高速公路及快速公路交通管制規則第8條第1
    項第2款訂有明文。又汽車行駛於高速公路，不遵使用限制
    、禁止、行車管制及管理事項之管制規定，而有未依規定行
    駛車道之行為，處汽車駕駛人3千元以上6千元以下罰鍰，道
    路交通管理處罰條例第33條第1項第3款亦有明定，並應依同
    條例第63條第1項第1款規定記違規點數1點。
四、經查：
  (一)異議人於上開時間，駕駛該大型車，行經國道一號南下244.
    7公里處時，經警以其有行駛高速公路未依規定行駛車道，
    大型車違規行駛內側以外車道之違規行為，而製單舉發，並
    經原處分機關交通部公路總局嘉義區○○○○道路交通管理
    處罰條例第33條第1項第3款及第63條第1項第1款等規定，裁
    處異議人罰鍰4,000元，並記違規點數1點之情，為異議人所
    不否認，且有內政部警政署國道公路警察局第四警察隊98年
    3月17日公警局交字第Z00000000號舉發違反道路交通管理事
    件通知單及原處分機關98年5月4日嘉監裁字第裁76-Z000000
    00號裁決書等影本各1份在卷可稽，堪認屬實。
  (二)而異議人於上開時地，駕駛大型車於同向4車道路段，非超
    車佔用中外線車道行駛之情，業據舉發機關以98年4月17日
    公警四交字第0980470871號函覆明確，且有警員職務報告書
    1份附本院卷可稽。再觀之舉發機關所檢送當時採證光碟之
    錄影內容，異議人當時確係駕駛大型車在同向4車道路段之
    中外線車道行駛，且其前後外側車道上，均無任何車輛行駛
    ，而異議人係在中外線道行駛數百公尺，經原停在路旁之警
    車啟動跟隨後，始行變換至外側車道行駛無誤。是異議人辯
    稱當時係在超車，或為防外側車道車輛變換車道云云，均不
    足採。堪認異議人確係駕駛大型車於同向4車道路段，非超
    車佔用中外線車道行駛無疑。
五、綜上，異議人於當時確有行駛於高速公路，不遵使用限制、
    禁止、行車管制及管理事項之管制規定，而有未依規定行駛
    車道之違規行為，已堪認定。從而，原處分機關依道路交通
    管理處罰條例第33條第1項第3款、第63條第1項第1款及違反
    道路交通管理事件統一裁罰基準表等規定，裁處異議人罰鍰
    4,000元，並記違規點數1點，尚無違誤。異議人猶執前詞指
    摘原處分不當，為無理由，自應將其異議駁回。
據上論斷，應依道路交通管理處罰條例第87條第2項，道路交通
案件處理辦法第19條，裁定如主文。
中    華    民    國    98    年    8     月    31    日
                  交通法庭法  官  吳  育  霖
上列正本證明與原本無異。
如不服本裁定，應於裁定送達後5日內向本院提出抗告狀（應附
繕本）。
中    華    民    國    98    年    8     月    31    日
                          書記官  林  美  芳


司法院資訊處製作；財團法人民間司法改革基金會備份。
